臺灣板橋地方法院刑事判決
公　訴　人　臺灣板橋地方法院檢察署檢察官
被　　　告　趙夏玉
上列被告因違反毒品危害防制條例案件，經檢察官提起公訴（
100年度毒偵字第2216號），本院依簡式審判程序，判決如下：
    主  文
趙夏玉犯施用第一級毒品罪，處有期徒刑拾壹月。
    事  實
一、趙夏玉前因於民國87年間犯施用毒品案件，經本院裁定送觀
    察、勒戒後，認有繼續施用毒品之傾向，令入戒治處所施以
    強制戒治，於88年3月19日停止戒治付保護管束，同年10月
    15日保護管束期滿未經撤銷，視為執行完畢。於91年間又因
    犯施用第一級毒品案件，經本院裁定送強制戒治後，於92年
    6 月6 日執行完畢釋放。再因犯施用第一級毒品案件，經本
    院以97年度訴字第4185號刑事判決判處有期徒刑10月確定，
    另因犯施用第一級毒品案件，經本院以97年度訴字第4310號
    刑事判決判處有期徒刑8 月確定，又因犯施用第一級毒品案
    件，經本院以98年度訴字第1687號刑事判決判處有期徒刑10
    月確定，上開3 罪再經本院以98年度聲字第4286號裁定應執
    行有期徒刑2 年，指揮書執行完畢日為99年12月29日（99年
    12 月3日縮刑期滿），嗣於99年6 月28日假釋出監並付保護
    管束，然又於99年10月26日犯施用第一級毒品罪，經本院以
    100 年度訴字第18號判處有期徒刑10月確定（本件犯罪不構
    成累犯，於後詳述）。詎仍未能戒除毒癮，仍基於施用第一
    級毒品海洛因之犯意，於100 年1 月27日（起訴書誤為25日
    ）上午11時許，在其新北市○○區○○街45巷3 號1 樓住處
    ，以海洛因摻入香菸並點火吸食煙氣之方式，施用第一級毒
    品海洛因1 次。嗣為警於同日14時30分許因他案在上址執行
    搜索，經採集其尿液送驗後，鑑定結果呈嗎啡陽性反應，始
    查悉上情。
二、案經臺北縣政府警察局刑事警察大隊移送臺灣板橋地方法院
    檢察署檢察官偵查起訴。本院於準備程序進行中，被告就被
    訴事實為有罪之陳述，經告知簡式審判程序之旨，並聽取各
    當事人之意見後，本院合議庭裁定由受命法官獨任進行簡式
    審判程序。
    理  由
一、訊據被告趙夏玉就上揭犯罪事實於本院審理時自白不諱。其
    於經警查獲後採集尿液鑑驗結果，確呈嗎啡陽性反應，有臺
    灣檢驗科技股份有限公司濫用藥物檢驗報告1 紙在卷足證，
    足認被告前揭自白與事實相符，堪予採信。本案事證明確，
    犯行洵堪認定，應依法論科。至起訴書固認被告係於100 年
    1 月25日施用毒品，然按海洛因經注射或吸入人體後，約
    80% 於24小時內自尿中排出，且尿液中能否驗出嗎啡陽性反
    應與其投與量、投與途徑、採尿時間、個人體質及檢測方法
    之靈敏度有關，國外曾有文獻報導注射6 毫克之海洛因鹽酸
    鹽，其代謝物嗎啡之平均可檢出時限約為26小時等情，業經
    行政院衛生署藥物食品檢驗局於81年9 月8 日以藥檢壹字第
    8114885 號函示明確，是被告於本院審理時始自承本案尿液
    經驗得施用毒品反應，係於100 年1 月27日上午11時許施用
    乙節，應較為可採，起訴書應有誤認，附此指明。
二、核被告所為，係犯毒品危害防制條例第10條第1 項之施用第
    一級毒品罪。其於施用前後持有第一級毒品海洛因之低度行
    為，應為施用之高度行為所吸收，不另論罪。起訴書雖認被
    告本件犯行應論以累犯，然查被告前因犯施用第一級毒品案
    件，經本院以97年度訴字第4185號刑事判決判處有期徒刑10
    月確定，另因犯施用第一級毒品案件，經本院以97年度訴字
    第4310號刑事判決判處有期徒刑8 月確定，又因犯施用第一
    級毒品案件，經本院以98年度訴字第1687號刑事判決判處有
    期徒刑10月確定，上開3 罪嗣經本院以98年度聲字第4286
    號裁定應執行有期徒刑2 年確定，指揮書執行完畢日為99年
    12月29日（99年12月3 日縮刑期滿），然於99年6 月28日因
    假釋出監並付保護管束後，又於假釋期間之99年10月26日犯
    施用第一級毒品罪，經本院以100 年度訴字第18號判處有期
    徒刑10月確定，有臺灣高等法院被告前案紀錄表乙份在卷可
    佐，是前開假釋因被告於保護管束期間犯罪而應予撤銷，並
    接續執行殘刑，其上開應執行之有期徒刑2 年顯未執行完畢
    ，故於本件施用毒品部分自不構成累犯，起訴書前揭所指應
    屬有誤，應予指明。爰審酌被告明知毒品危害之烈，前已多
    次因施用毒品犯行入監執行，仍未思改過自新，復施用第一
    級毒品而再犯本案，顯然先前入監處遇未收矯治、警惕之效
    ，自應施以相當之刑罰，以期收教化之功能，兼衡其於本院
    審理時自知事證明確而坦承犯行，且其施用毒品犯行所生危
    害，主要以自戕身心健康為主，對於他人生命、身體、財產
    等法益，尚未查得重大直接危害等一切情狀，量處如主文所
    示之刑，以示懲儆。
據上論斷，應依刑事訴訟法第273條之1第1項、第299條第1項前
段，毒品危害防制條例第10條第1項、第23條第2項，判決如主文
。
本案經檢察官楊景舜到庭執行職務。
中    華    民    國   100    年    6     月    28    日
                  刑事第十六庭  法  官  王偉光
以上正本證明與原本無異
如不服本判決應於送達後10日內向本院提出上訴狀
                                書記官  阮旭家
中    華    民    國   100    年    6     月    29    日
附錄本案論罪科刑法條全文：
毒品危害防制條例第10條
施用第一級毒品者，處 6 月以上 5 年以下有期徒刑。
施用第二級毒品者，處 3 年以下有期徒刑。